臺灣屏東地方法院刑事裁定
111年度撤緩字第84號
聲  請  人  臺灣屏東地方檢察署檢察官
受  刑  人  江怡潔



上列聲請人因受刑人加重詐欺等案件（臺灣彰化地方法院109年
度訴字第986號），聲請撤銷緩刑之宣告（111年度執聲字第800
號），本院裁定如下：
    主  文
江怡潔於臺灣彰化地方法院一○九年度訴字第九八六號案件中所
受之緩刑宣告撤銷。
    理  由
一、聲請意旨如附件檢察官聲請書之記載。
二、按緩刑宣告，得斟酌情形，命犯罪行為人向被害人支付相當
    數額之財產或非財產上之損害賠償；受緩刑之宣告而違反第
    74條第2項第1款至第8款所定負擔情節重大者，足認原宣告
    之緩刑難收其預期效果，而有執行刑罰之必要者，得撤銷其
    宣告，刑法第74條第2項第3款、第75條之1第1項第4款分別
    定有明文。是刑法第75條之1規定係採裁量撤銷主義，立法
    者仍以違反所定負擔「情節重大」、「難收其預期效果」、
    有執行刑罰之「必要」等不確定法律概念以及比例原則，賦
    予法院裁量撤銷緩刑與否之權限，法官自應就具體情事詳加
    審酌是否有緩刑難收其預期效果之情形。而違反負擔之情節
    是否重大，亦應斟酌緩刑期間命應遵守事項之達成與宣告緩
    刑之目的為綜合考量。
三、經查：
  ㈠受刑人江怡潔前因加重詐欺等案件，經臺灣彰化地方法院以1
    09年度訴字第986號判決判處應執行有期徒刑1年3月，緩刑2
    年，並應依如附表所示之內容履行賠償義務，於民國110年2
    月22日確定在案，緩刑期間自110年2月22日起至112年2月21
    日止等情，有前揭判決書及臺灣高等法院被告前案紀錄表各
    1份在卷可稽。又受刑人原應按月履行如附表所示之緩刑條
    件，惟受刑人自110年1月起迄111年10月中僅共支付該案告
    訴人即被害人黃鴻坤新臺幣（下同）1萬8,000元（僅全部金
    額之12％，尚餘13萬2,000元未給付）、告訴人即被害人王為
    本6,000元（僅全部金額之0.8％，尚餘74萬4,000元未給付）
    ，被害人黃鴻坤、王為本等因而請求檢察官撤銷受刑人前開
    緩刑宣告，受刑人迄今未陳報賠償證明文件，亦未向檢察官
    陳報有何不能履行之正當事由，及受刑人自上開判決確定迄
    今，並無在監在押等各情，有上述案號刑事判決書、臺灣高
    等法院被告前案紀錄表、被害人撤銷緩刑聲請書等件在卷可
    稽，是受刑人確有未遵期履行上開判決所定負擔之事實，堪
    以認定。
  ㈡本院審酌臺灣彰化地方法院上述諭知緩刑判決中主文所附之
    負擔，依判決書內理由貳、四之記載可知係依據受刑人與被
    害人黃鴻坤、王為本成立之調解方案而定，則該內容本應係
    受刑人衡量其個人資力後所為可給付金額之承諾，且受刑人
    並未對上開判決提起上訴，而使該案確定，可徵受刑人已折
    服該判決並對該判決所定之負擔予以認同；且臺灣彰化地方
    法院上述判決理由內貳、四中更曾詳載：倘被告（即受刑人
    ）未遵循本院諭知之緩刑期間負擔而情節重大者，檢察官得
    依刑事訴訟法第476條、刑法第75條之1第1項第4款之規定，
    聲請撤銷本案緩刑之宣告等語，則前揭應行負擔之事項顯為
    該緩刑之重要負擔，受刑人亦已明知應在上述期間履行緩刑
    負擔與未遵期完成之法律效果。然受刑人對2被害人得履行
    之期間均為自110年1月起共25期（均至112年1月），受刑人
    未向臺灣屏東地方檢察署檢察官陳報有何不能履行之正當事
    由，客觀上並無不能履行之情形，卻迄111年10月僅分別給
    付全部金額之12％、0.8％，餘均未依約定向被害人給付，與
    應支付數額相差甚鉅，且如今所餘期限距原來應完成者僅餘
    不到數月等，基於以上情形實難認被害人於受刑人緩刑期間
    內有受合理清償之可能。再者，基於被害人之立場，當以受
    刑人履行緩刑負擔為最主要之目的，倘被害人無法依緩刑負
    擔受清償，而受刑人仍得受緩刑之利益寬典，顯不符合一般
    社會大眾之法律情感，綜合上情，足認受刑人違反刑法第74
    條第2項第3款所定負擔之情節已屬重大，且亦無從再預期受
    刑人嗣後猶能還款或恪遵相關法令規定，顯見原宣告之緩刑
    難收其預期效果，而有執行刑罰之必要，是聲請人依刑法第
    75條之1第1項第4款之規定聲請撤銷受刑人緩刑之宣告，經
    核並無不合，應予准許，爰裁定如主文所示。
四、依刑事訴訟法第476條、刑法第75條之1第1項第4款，裁定如
    主文。
中　　華　　民　　國　　111 　年　　12　　月　　5 　　日
                  刑事第三庭    法  官  黃紀錄
以上正本證明與原本無異。
如不服本裁定應於裁定送達後五日內向本院提出抗告書狀並敘述
抗告之理由。
中　　華　　民　　國　　111 　年　　12　　月　　6 　　日
                                書記官　張孝妃
【附表】
編號 給付對象 給付金額（新臺幣） 給付方法（民國/新臺幣） 1 黃鴻坤 15萬元 受刑人願給付黃鴻坤左列金額，給付方式為110年1月起按月於每月20日前給付6,000元整至清償完畢止。上開給付如遲誤一期，視為全部到期。並同意直接匯入黃鴻坤所指定之帳戶（戶名帳號詳卷）中。 2 王為本 75萬元 受刑人願給付王為本左列金額，給付方式：⑴自110年1月至112年1月按月於每月20前給付6,000元⑵自112年2月起按月於每月20日前給付1萬2,000元整至清償完畢止。上開給付如遲誤一期，視為全部到期。並同意直接匯入王為本所指定之帳戶（戶名帳號詳卷）中。